【裁判字號】    90,易,192
【裁判日期】    900829
【裁判案由】    贓物
【裁判全文】
臺灣新竹地方法院刑事判決                            九十年度易字第一九二號
    公  訴  人  臺灣新竹地方法院檢察署檢察官
    被      告  甲○○
右列被告因贓物案件，經檢察官提起公訴（九十年度偵字第五九五號），本院判決如
左：
    主  文
甲○○收受贓物，處拘役參拾日，如易科罰金，以參佰元折算壹日。
    事  實
一、甲○○曾有傷害、違反肅清煙毒條例、侵占等前科（未構成累犯），明知綽號「
    阿財」之不詳姓名成年男子於民國八十九年六月二十九日，在新竹市○○路所交
    付之ＮＯＫＩＡ牌行動電話一支（機身序號000000000000000號
    ），係來路不明之贓物，仍加以收受，並將前開行動電話於同日攜至位於新竹市
    永昌當鋪內典當予不知情之負責人，得款新台幣（下同）一千五百元，嗣於九十
    年一月十一日經警循線查獲。
二、案經新竹縣警察局移送台灣新竹地方法院檢察署檢察官偵查起訴。
    理  由
一、訊據被告甲○○固不否認於右揭時地，自綽號「阿財」之不詳姓名成年男子收受
    上開行動電話一支，惟矢口否認知悉該行動電話係贓物，辯稱「阿財」因缺錢但
    無身分證，其出於好意幫他典當云云。惟查，被告始終無法提供「阿財」之年籍
    、真實姓名、確實地址或電話以供查證，足認其與「阿財」並非熟識，且被告所
    典當之行動電話流動性甚高而價值不匪，倘該行動電話確係「阿財」所有，或具
    有正當來源，實無透過不熟識之被告輾轉變現之必要，是被告所辯顯與常情不符
    ，應為事後卸責之詞，不足採信，堪信本件被告所持往典當之行動電話為來路不
    明之贓物。此外前開行動電話係被害人乙○○於八十九年三月底在新竹市○○路
    海瑞貢丸店前遭竊之物，業經被害人乙○○指述甚詳，並有行動電話用戶資料一
    紙可按，被告確持前開行動電話典當，復有永昌當鋪典當紀錄一份在卷可資佐證
    ，本案事證已臻明確，被告犯行洵堪認定。
二、核被告所為係犯刑法第三百四十九條第一項之收受贓物罪。爰審酌被告犯罪之動
    機、目的、手段，犯罪時所受之刺激及其品性、生活狀況、智識程度、犯罪所生
    損害等一切情狀，量處如主文所示之刑。惟被告行為後，刑法第四十一條業於九
    十年一月四日修正為「犯罪重本刑為五年以下有期徒刑以下之刑之罪，而受六月
    以下有期徒刑或拘役之宣告，因身體、教育、職業、家庭之關係或其他正當事由
    ，執行顯有困難者得以一元以上三元以下折算一日，易科罰金。但確因不執行所
    宣告之刑，難收矯正之效或難以維持法秩序者，不在此限。」「併合處罰之數罪
    ，均有前項情形，其應執行之刑，逾六月者，亦同。」並於同年月十日公佈施行
    ，於同年月十二日生效，比較新舊法之規定，以變更後之新法對被告有利，依刑
    法第二條第一項前段之規定，自應適用裁判時之新法，爰併諭知易科罰金之折算
    標準。
三、據上論斷，應依刑事訴訟法第二百九十九條第一項前段，刑法第二條第一項前段
    、第三百四十九條第一項、修正後第四十一條第一項前段，罰金罰鍰提高標準條
    例第一條前段、第二條，判決如主文。
本案經檢察官吳金棟到庭執行職務。
中    華    民    國      九十      年      八      月      二十九      日
                                    臺灣新竹地方法院刑事第一庭
                                        法    官  李  珮  瑜
右正本證明與原本無異。
如不服本判決，應於送達後十日內向本院提出上訴狀。
                                        書 記 官  陳  秀  子
中    華    民    國      九十      年      八      月      二十九      日
附錄法條：
刑法第三百四十九條第一項
收受贓物者，處三年以下有期徒刑、拘役或五百元以下罰金。


司法院資訊處製作；財團法人民間司法改革基金會備份。
